臺北高等行政法院判決
　　　　　　　　　　　　　　　　　　 96年度簡字第00416號
原　　　告　甲○○○
被　　　告　勞工保險局
代　表　人　乙○○（總經理）
訴訟代理人　丁○○兼送達代收.
　　　　　　丙○○
上列當事人間因勞保事件，原告不服行政院勞工委員會中華民國
96年4 月10日勞訴字第0950052186號訴願決定，提起行政訴訟。
本院判決如下：
    主  文
原告之訴駁回。
訴訟費用由原告負擔。
　　事實及理由
一、事實概要：緣原告民國（下同）50年6 月15日出生，以高雄
    縣殯禮服務業職業工會為投保單位，加入勞工保險為被保險
    人。原告以其因罹患子宮肌瘤而切除子宮致殘，於95年9 月
    1 日檢據向被告申請殘廢給付。經被告審查，以原告行子宮
    切除手術時已逾45歲，且並無其他遺存永久性機能障害，不
    符勞工保險殘廢給付標準表之規定，乃以95年9 月8 日保給
    殘字第09560650280 號函（下稱原處分）核定原告所請殘廢
    給付應不予給付。原告不服，向勞工保險監理委員會（下稱
    勞保監理會）申請審議，經該會於95年12月4 日以95保監審
    字第32 05 號審定書駁回後，復提起訴願，亦遭駁回，遂提
    起本件行政訴訟。
二、原告起訴意旨略稱：
  (一)原告於93年10月13日到欣欣婦產科診所門診，經超音波檢查
    發現子宮有肌瘤影像，持續追蹤治療，然症狀反而惡化之虞
    。原告為慎重起見，於95年7 月12日到財團法人私立高雄醫
    學大學附設中和紀念醫院（下稱高雄中和醫院）門診，於95
    年7 月20日手術切除子宮，該醫院於95年8 月23日開立殘廢
    診斷書。
  (二)47年7 月21日制定公布之勞工保險殘廢給付標準表「內臟」
    項次及附註無年齡限制之規定。又57年7 月23日制定公布之
    勞工保險殘廢給付標準表「胸腹部臟器（含外生殖器）」項
    次及附註亦無年齡限制。
  (三)行政院67年11月4 日臺67勞字第9893號函再請立法院審議勞
    工保險條例修正草案總說明之勞工保險殘廢給付標準表修正
    說明，及勞工保險殘廢給付標準表原項目與修正項目草案對
    照表中胸腹部臟器（含外生殖器）附註5 之(四)規定未滿45歲
    ，原有生殖能力，因傷病割除兩側卵巢或子宮，致不能生育
    者。但為何以未滿45歲為基準？其修正依據及立法理由均為
    空白。
  (四)況女性已滿45歲還是有生殖能力。
  (五)聲明請求撤銷原處分、爭議審定及訴願決定；被告應補發原
    告殘廢給付新臺幣（下同）102,400 元及自95年9 月8 日起
    至給付之日止按年息5%計算之遲延利息；訴訟費用由被告負
    擔。
三、被告答辯意旨略稱：
  (一)按勞工保險殘廢給付標準表「胸腹部臟器障害」系列第51項
    規定：「生殖器遺存顯著障害者。」為第11殘廢等級，給付
    標準160 日。又同障害系列附註5 之(四)規定：「生殖器遺存
    顯著障害」，係指生殖器遺存器質顯著障害，致生殖能力受
    顯著之限制者，如：．．．(四)未滿45歲，原有生殖能力，因
    傷病割除兩側卵巢或子宮，致不能生育者。」
  (二)原告因罹患子宮肌瘤行全子宮切除手術於95年9 月1 日檢件
    申請殘廢給付。查原告於50年6 月15日出生，惟據其所送高
    雄中和醫院95年8 月23日出具之診斷證明書載，於95年7 月
    20日接受子宮完全切除手術，其子宮切除當時已逾45歲，不
    符上開之請領規定，且殘廢診斷書並無其他遺存永久性機能
    障害之記載。被告乃以本件原處分核定否准原告所請殘廢給
    付，應無違誤。
  (三)原告所請求的給付如果符合規定，其若符合殘廢給付標準表
    第51項第11等級，被告應核定160 日殘廢給付，依原告平均
    投保日薪資610 元，依此計算應該給付總金額97,600元，所
    以原告之計算錯誤。
  (四)聲明請求駁回原告之訴；訴訟費用由原告負擔。
四、按「被保險人因普通傷害或罹患普通疾病，經治療終止後，
    如身體遺存障害，適合殘廢給付標準表規定之項目，並經保
    險人自設或特約醫院診斷為永久殘廢者，得按其平均月投保
    薪資，依同表規定之殘廢等級及給付標準，1 次請領殘廢補
    助費，．．．。被保險人領取普通傷病給付期滿，或其所患
    普通傷病經治療1 年以上尚未痊癒，如身體遺存障害，適合
    殘廢給付標準規定之項目，並經保險人自設或特約醫院診斷
    為永不能復原者，得比照前項規定辦理。」、「被保險人因
    職業傷害或罹患職業病，經治療終止後，如身體遺存障害適
    合殘廢給付標準表規定之項目，並經保險人自設或特約醫院
    診斷為永久殘廢者，依同表規定之殘廢等級及給付標準，增
    給50% ，1 次請領殘廢補償費。被保險人領取職業傷病給付
    期滿，尚未痊癒，如身體遺存障害，適合殘廢給付標準表規
    定之項目，並經保險人自設或特約醫院診斷為永不能復原者
    ，得比照前項規定辦理。」勞工保險條例第53條及第54條分
    別定有明文。又依勞工保險殘廢給付標準表「胸腹部臟器障
    害」第51項規定「生殖器遺存顯著障害者」為第11殘廢等級
    ，給付標準160 日。又該障害欄附註5 之(四)規定「生殖器遺
    存顯著障害」，係指生殖器遺存器質顯著障害，致生殖能力
    受顯著之限制者，如：．．．(四)未滿45歲，原有生殖能力，
    因傷病割除兩側卵巢或子宮，致不能生育者。」另行政院勞
    工委員會（下稱勞委會）93年1 月28日勞保三字第09200720
    38號函釋：「勞工保險被保險人未滿45歲，因放射線及化學
    治療致子宮與卵巢失去功能致不能生育者，得依勞工保險殘
    廢給付標準表第51項規定請領殘廢給付。」查上揭函釋，核
    與勞工保險條例相關規定無違，被告予以適用，自無不合，
    合先敘明。
五、經查：
  (一)本件原告主張其符合勞工保險殘廢給付標準表第51項第11等
    級，應給付160 日，給付金額為102,400 元。惟查，原告平
    均薪資18,300元，日平均投保薪資610 元，給付金額計算後
    應為97,600元（160 日×610 元＝97,600元），其訴訟標的
    金額在20萬元以下，應適用簡易訴訟程序，合先敘明。
  (二)查本件原告係50年6 月15日出生，為勞工保險被保險人，因
    罹患子宮肌瘤於95年7 月20日接受全子宮摘除術，切除子宮
    致殘，於95年9 月1 日檢據向被告申請殘廢給付一節，有原
    告提出勞工保險殘廢給付申請書暨給付收據、勞工保險殘廢
    診斷書等件附原處分卷可稽。茲據卷附高雄中和醫院95年8
    月23日出具之殘廢診斷書載略以：「原告因子宮肌瘤，於95
    年7 月19日入院，於隔日接受腹腔鏡行全子宮切除手術，於
    95年7 月22日出院，合計共住院4 日。」等情，則原告係50
    年6 月15日出生，依前開殘廢診斷書之記載，其於95年7 月
    20日行全子宮切除手術時已逾45歲，且前開殘廢診斷書並無
    其他遺存永久性機能障害之記載，被告因此以原告殘廢情形
    不符勞工保險殘廢給付標準表胸腹部臟器障害附註5 之(四)之
    規定，核定否准所請殘廢給付。揆諸前揭規定，依法並無不
    合。
  (三)原告雖以女性45歲仍有生殖能力，何以未滿45歲為請求准否
    之基準云云。惟按勞工保險殘廢給付標準表係勞工保險條例
    第53條之附表，又上揭附註規定乃勞工保險條例第53條「殘
    廢給付標準表」之一部分，該表無論關於身體障害之狀態、
    殘廢等級、給付標準或附註，均係由立法院制定，屬法律之
    位階（憲法第170 條參照），有拘束國家一切公權力機關及
    人民之效力，法院審判時自亦同受拘束，無依個案情事斟酌
    取捨決定是否適用之權限（憲法第80條參照），而本附註規
    定既將女性因傷病割除兩側卵巢或子宮者，依第51障害項目
    「生殖器遺存顯著障害者」請領第11殘廢等級給付之條件，
    限定在「未滿45歲，原有生殖能力，因傷病割除兩側卵巢或
    子宮，致不能生育者」，則年滿45歲之女性因傷病割除兩側
    卵巢或子宮，無論其是否原有生殖能力，即無法依此項目及
    等級，請領殘廢給付。復按勞工保險殘廢給付標準表係屬法
    律之性質，該表既已規定兩側卵巢或子宮切除之殘廢事故（
    即勞工保險條例第19條第1 項所定之「保險事故」），係以
    未滿45歲為要件，本院已無解釋之空間。
  (三)查原告於接受子宮切除時，既已逾45歲，如上所述，被告適
    用上揭勞工保險條例法律之規定，否准原告本件殘廢給付之
    請求，乃屬於法有據。原告猶起訴主張其符合勞工保險殘廢
    給付標準表「胸腹部臟器障害」系列附註5 之(四)殘廢給付請
    領之規定云云，於法無據。
六、綜上所述，原告之主張，並無可採，原處分否准原告殘廢給
    付之申請，認事用法，均無違誤，爭議審定及訴願決定，予
    以維持，亦無不合，原告仍執前詞及個人主觀之見解，請求
    如聲明所示，為無理由，應予駁回。又本件為簡易事件，依
    卷內資料，事證已臻明確，爰不經言詞辯論為判決。
據上論結，本件原告之訴為無理由，爰依行政訴訟法第233條第1
項、第98條第1項前段，判決如主文。
中　　華　　民　　國　　96　　年　　9　　 月　　26　　日
                           第四庭　法　官  陳秀
上為正本係照原本作成。
本件以訴訟事件所涉及之法律見解具有原則性者為限，始得於本
判決送達後20日內向本院提出上訴狀並表明上訴理由，如已於本
判決宣示後送達前提起上訴者，應於判決送達後20日內補具上訴
理由（均按他造人數附繕本），且經最高行政法院許可後方得上
訴。
中　　華　　民　　國　　96　　年　　9　　 月　　26　　日
 　　  　　　　　　　   　　　     書記官  楊子鋒
